臺灣高等法院高雄分院刑事判決　　100年度金上更(一)字第1號
上　訴　人　臺灣高雄地方法院檢察署檢察官
上　訴　人
即　被　告　丁雅慧
選任辯護人　蔡鴻杰律師
　　　　　　林君律師
　　　　　　吳幸怡律師
上　訴　人
即　被　告　徐文勇
選任辯護人　蔡桓文律師
　　　　　　王仁聰律師
上列上訴人因被告證券交易法案件，不服臺灣高雄地方法院96年
度訴字第3917號中華民國97年12月23日第一審判決（起訴案號：
臺灣高雄地方法院檢察署95年度偵字第27442 號、96年度偵字第
1187號、2173號、16818 號），提起上訴。判決後，經最高法院
發回更審，本院判決如下：
    主  文
原判決關於丁雅慧部分及關於徐文勇犯附表三編號2 被害人李崑
池部分（即本判決附表二部分）暨其定應執行刑均撤銷。
丁雅慧共同連續違反有價證券之買賣，不得有詐欺之行為之規定
，處有期徒刑壹年陸月，減為有期徒刑玖月；緩刑年。如附表
一所示之犯罪所得應與徐文勇連帶分別發還如附表一所示之被害
人。
徐文勇共同違反有價證券之買賣，不得有詐欺之行為之規定，處
有期徒刑參年，如附表二所示犯罪所得新台幣拾萬元，應與劉欣
怡連帶發還被害人李崑池。
    事  實
一、丁雅慧明知證券商須經主管機關之許可及發給許可證照，方
    得營業，非證券商不得經營證券業務；亦知悉有價證券之買
    賣，應出以誠信，不得有虛偽、詐欺或其他足致他人誤信之
    行為。而依證券交易法第15條之規定，經營有價證券之承銷
    、自行買賣、行紀、居間、代理等相關業務，係屬證券商經
    營之證券業務範圍，非證券商自不得經營該等業務。渠等並
    未經主管機關證券及期貨交易委員會核准許可或發給執照。
    詎丁雅慧竟與亦不具有證券商資格之徐文勇共同基於非證券
    商而經營證券業務犯意及詐欺買賣有價證券之概括犯意聯絡
    ，受雇於徐文勇而先後於附表一所示之時間，共同以附表一
    所示之方法施用詐術，致附表一所示之劉志宏、陳漢武、潘
    信仲、劉國文陷於錯誤，而連續販售附表一所示之保健科技
    股份有限公司（下稱保健公司）未上市上櫃股票予劉志宏、
    陳漢武、潘信仲、劉國文，而共同經營證券業務。（各次詐
    騙之時間、被害人、犯罪手法及詐欺金額均詳如附表一所示
    ，徐文勇此部分已經本院前審判決免訴確定）。
二、徐文勇明知證券商須經主管機關之許可及發給許可證照，方
    得營業，非證券商不得經營證券業務；亦知悉有價證券之買
    賣，應出以誠信，不得有虛偽、詐欺或其他足致他人誤信之
    行為。而依證券交易法第15條之規定，經營有價證券之承銷
    、自行買賣、行紀、居間、代理等相關業務，係屬證券商經
    營之證券業務範圍，非證券商自不得經營該等業務。詎其未
    經主管機關證券及期貨交易委員會核准許可或發給執照，竟
    與劉欣怡共同基於非證券商而經營證券業務犯意及詐欺買賣
    有價證券之犯意聯絡，於附表二所示時地，以附表二所示詐
    術，販賣保健公司之股票4 張給李崑池，計得款新台幣（下
    同）75萬元。
三、案經劉志宏、陳漢武、潘信仲、劉國文、李崑池等人訴由高
    雄市政府警察局移送臺灣高雄地方法院檢察署檢察官偵查起
    訴。
    理  由
壹、證據能力部分：
    按被告以外之人於審判外之言詞或書面陳述雖不符刑事訴訟
    法第159 條之1 至159 條之4 之規定，而經當事人於審判程
    序同意作為證據，法院審酌該言詞陳述或書面陳述作成時之
    情況，認為適當者，亦得為證據，另當事人或辯護人於法院
    調查證據時，知有刑事訴訟法第159 條第1 項不得為證據之
    情形，而未於言詞辯論終結前聲明異議者，視為有前項之同
    意，刑事訴訟法第159 條之5 定有明文。本件檢察官、辯護
    人及被告等於本院審判時，就原審判決所引用之各項證據（
    含傳聞證據、非傳聞證據及符合法定傳聞法則外之證據）之
    證據能力均表示同意得為證據，本院認該具有傳聞證據性質
    之證據，並無違法取證之不適當情形，以之作為證據使用係
    屬適當，自得採為被告等犯罪事實之證據。
貳、實體方面：
一、被告丁雅慧分：
    上開事實欄一之事實，訊據上訴人即被告丁雅慧坦承不諱，
    且查：
  (一)被告丁雅慧並非證券商，亦未經主管機關證券及期貨交易委
    員會核准許可或發給執照，而對附表所示被害人劉志宏、陳
    漢武、潘信仲、劉國文推銷、販賣保健公司之未上市上櫃股
    票之事實，迭據渠於原審行準備程序中（見原審(一)卷第280
    頁）、本院審理時坦承不諱，並有下列所述之補強證據，此
    部分之事實堪以認定。
  (二)被告丁雅慧與徐文勇共同以附表一所示之手法，先後詐騙附
    表一所示之被害人劉志宏、陳漢武、潘信仲、劉國文等人，
    致渠等分別受騙，誤信為真，而出資購買股票等情，業據其
    等於警詢證述、偵查中結證在卷（見警卷第63-65 、74-77
    、104-106 、111-113 頁、偵(一)卷第10-25 頁、警卷第98-1
    00頁、偵(二)卷第10-19 頁）。此外，復有劉志宏之復華銀行
    活期儲蓄存款存摺、銀行照會貸款人員之問題與應對表、保
    健公司之股票、陳漢武之復華銀行活期儲蓄存款存摺存卷、
    保健公司之股票、劉國文之台新銀行與國泰世華銀行存摺、
    奇摩網站之電子信箱列印資料、被告丁雅慧之相片、即時通
    之留言資料、陳漢武之銀行照會注意事項可憑（見警卷第66
    -73 頁、第78-86 頁、第102-103 頁、第107-108 頁、第11
    4-118 頁、第167 頁、第169-175 頁、第195-197 頁、偵(一)
    卷第37-38 頁、偵(二)卷第4-11頁）。參以保健公司於93、94
    年間之營業淨利分別僅有107,836 元、36,500元，於95年間
    尚且負債1,521,063 元，有各該年度之營利事業所得稅結算
    申報書、資產負債表各3 份足稽（見原審(一)卷第96-101頁）
    ，可見保健公司之營運狀況不佳；又保健公司研發之保健牛
    蒡精華素，於94、95年間尚未完成，僅具部分成果，迄今仍
    未上市上櫃之事實，有該公司陳報狀可參（見原審(一)卷第93
    頁），是以該公司之股票價值理應不高。惟被告丁雅慧出售
    附表一所示保健公司股票之金額，每股價格至少125 元，甚
    至有高達200 元，此與該公司發行之價額僅每股10元相較，
    差距實甚懸殊，若非附表一所示被害人聽信渠等不實之保證
    ，依常理渠等應無以如此高之價格購入本身並不熟稔，且迄
    今未上市上櫃之保健公司股票。參以被告丁雅慧與被告徐文
    勇實際上並無親戚關係，竟向附表一所示之被害人佯稱徐文
    勇係其舅舅等語，此據渠等自承在卷，復於告知被害人保健
    公司即將於近期上市上櫃，或購買保健公司股票肯定賺錢等
    虛偽不實之資訊，而於被害人購入股票後即有意疏遠及躲避
    等情觀之，附表一所示被害人劉志宏、陳漢武、潘信仲、劉
    國文之指訴應屬可信，被告丁雅慧以詐騙之方式，而以顯不
    相當之高價售出保健公司股票，而從中獲利之事實堪以認定
    。綜上所述，被告丁雅慧上開自白與事實相符，堪以採信；
    被告丁雅慧無證券商之資格且係以詐術向附表一所示被害人
    銷售股票之事實洵堪認定。
  (三)綜上各情，被告丁雅慧非證券商而經營證券業務及詐欺買賣
    有價證券之犯行，堪以認定。
二、被告徐文勇部分：
  (一)上開事實欄二之事實，訊據上訴人即被告徐文勇（下稱被告
    徐文勇）供承有於前開時地以上開詐術之方法販賣保健公司
    股票4 張給李崑池事實不諱，核與證人李崑池於警詢及檢察
    官偵查中及本院審理中證述情節相符，復有保健公司之股票
    影本在卷可資佐證（見警(一)卷第98-103、偵(一)第20-21 頁）
    ，參以保健公司於93、94年間之營業淨利分別僅有107,836
    元、36,500元，於95年間尚且負債1,521,063 元，有各該年
    度之營利事業所得稅結算申報書、資產負債表各3 份足稽（
    見原審(一)卷第96 -101 頁），可見保健公司之營運狀況不佳
    ；又保健公司研發之保健牛蒡精華素，於94、95年間尚未完
    成，僅具部分成果，迄今仍未上市、上櫃之事實，有該公司
    陳報狀可參（見原審(一)卷第93頁），是以該公司之股票價值
    理應不高。惟被告徐文勇竟以每股價格188 元販售給李崑池
    ，與該公司發行之價額僅每股10元相較，差距實甚懸殊，若
    非被害人李崑池聽信不實之吹噓，衡諸常情，其應無以如此
    高之價格購入本身並不熟稔，且迄今未上市上櫃之保健公司
    股票。參以證人即已判決確定之同案被告劉欣怡與被告徐文
    勇實際上並無親戚關係，竟佯稱被告徐文勇係其舅舅云云，
    此據渠等自承在卷（見警卷第22頁），復告知被害人李崑池
    保健公司即將於近期上市、上櫃，或購買保健公司股票肯定
    賺錢等虛偽不實之資訊，而於被害人李崑池購入股票後即有
    意疏遠及躲避等情觀之，李崑池之指訴應屬可信，被告徐文
    勇以詐騙之方式，而以顯不相當之高價售出保健公司股票，
    而從中獲利之事實堪以認定，是被告徐文勇自白與事實相符
    ，堪可採信。被告徐文勇於本院審理中辯稱：並無詐欺之故
    意云云，然其以上開不實之方式，使李崑池誤信為真，陷於
    錯誤，因而購買保健公司股票4 張，即屬於有價證券之買賣
    時，施以詐欺之行為，其事後空言抗辯，顯係卸責之詞，不
    足採信，犯行亦堪認定。
  (二)被告徐文勇於本院前審審理中提出其與李崑池之和解書內載
    ：「二、乙方（即李崑池）對甲方（即徐文勇）投資股份之
    計劃認知上有歧異，現已查實甲方並無詐欺之事實與意圖…
    …」（本院前審卷一第138 頁）等情，雖記載被害人李崑池
    係認為徐文勇對其並無詐欺之犯意，亦無對其有施用詐術之
    犯行，然而被告徐文勇犯罪事證明確，已如前述，經本院訊
    問證人李崑池結果，仍然指證被告徐文勇：「（你當初在95
    年購買保健科技的股票，你當時購買的理由為何？）由劉欣
    怡居間所牽線的，其實當初認識她並不是要購買股票，但當
    初喜歡她，劉欣怡無意中就提到她舅舅、她姊夫、她姐姐有
    做股票賺錢，我會購買股票是由劉欣怡居間所牽線，所以才
    會去買。」等情，並未變更，並證稱：「（98年7 月1 日是
    否有跟被告徐文勇簽和解書？）有。」，「（和解書第二條
    有記載乙方對徐文勇投資股份之計劃認知上有歧異，現已查
    實，甲方並無詐欺之事實與意圖，乙方同意不追究甲方任何
    民刑事責任，這是出自你的意思？）這是出自中間人鍾先生
    ，徐文勇委託他與我和解，由他協調，他同意要賠償我部分
    損失，我也同意不追究，所以和解條文內容就由他擬，我就
    簽名，和解書前面第二條內容當初要談和解之前，錢要拿的
    時候才提供和解書給我看，當時我想想還是先拿錢再說，他
    既然已經同意和解，拿到部分的錢，我就同意這麼寫，我也
    不追究。」（見本院100 年11月3 日審判筆錄），即表示因
    已和解，拿到部分的錢，才同意填寫「雙方認知上有歧異，
    現已查實甲方並無詐欺之事實與意圖」，甚至於如不在和解
    書上簽名，將有可能拿不到錢等情，是上開和解內容之記載
    ，顯非證人李崑池之本意，尚無從據為被告徐文勇有利認定
    之依據，附此說明。
參、法律之適用：
一、被告丁雅慧部分（行為均在95年7 月1 日以前）：
  (一)刑法部分：被告丁雅慧行為後，刑法業於94年2 月2 日經總
    統以華總一義字第09400014901 號令修正公布，並於95年7
    月1 日施行，參酌最高法院95年5 月23日刑事庭第8 次會議
    決議，修正後刑法第2 條第1 項之規定，係規範行為後法律
    變更所生新舊法律比較適用之準據法，於修正後刑法施行後
    ，應適用修正後刑法第2 條第1 項之規定，為「從舊從輕」
    之比較。於比較時應就罪刑有關之共犯、未遂犯、想像競合
    犯、牽連犯、連續犯、結合犯，以及累犯加重、自首減輕暨
    其他法定加減原因（如身分加減）與加減比例等一切情形，
    本於統一性及整體性原則，綜其全部罪刑之結果而為比較。
    此先分別比較如下：
    (1)修正前刑法第28條原規定：「二人以上共同『實施』犯罪
      之行為者，皆為正犯」，修正後則規定：「二人以上共同
      『實行』犯罪之行為者，皆為共同正犯」。是新法共同正
      犯之範圍顯然縮小，而排除「陰謀共同正犯」、「預備共
      同正犯」之適用，上開修正顯非單純文字修正，亦非實務
      見解之明文化，應有比較新舊法之問題，因新法限制共同
      正犯之範圍，自以新法對行為人較有利。
    (2)按違反證券交易法第44條第1 項規定者，依同法第175 條
      ，處2 年以下有期徒刑、拘役或科或併科新臺幣180 萬元
      以下罰金。違反證券交易法第20條第1 項規定者，依同法
      第171 條第1 項第1 款，處3 年以上10年以下有期徒刑，
      得併科新臺幣1000萬元以上2 億元以下罰金。在科罰金或
      併科罰金方面，修正前刑法第33條第5 款規定：「罰金：
      1 元以上。」修正後改為：「罰金：新臺幣1000元以上，
      以100 百元計算之。」，比較新舊法，關於法定刑罰金部
      分，以適用修正前之規定較有利於行為人。
    (3)修正後刑法第56條已刪除連續犯之規定，而本件被告丁雅
      慧先後多次詐欺他人買賣有價證券犯行，均時間緊接，所
      犯構成要件相同，均顯係基於概括之犯意為之，依修正前
      刑法第56條均屬連續犯，以一罪論，但得加重其刑至2分
      之1 ；惟如依新法規定，因連續犯業已刪除，即應按數罪
      之規定併罰，數罪併罰之結果，顯較諸以一罪論而加重其
      刑至2 分之1 之結果不利於行為人，自以舊法較有利於行
      為人。
    (4)修正前刑法第51條第5 款規定：「數罪併罰，分別宣告其
      罪之刑，依左列各款定其應執行者：五、宣告多數有期徒
      刑者，於各刑中之最長期以上，各刑合併之刑期以下，定
      其刑期。但不得逾20年。」，修正後該條第5 款則規定：
      「宣告多數有期徒刑者，於各刑中之最長期以上，各刑合
      併之刑期以下，定其刑期。但不得逾30年」；經比較結果
      ，修正後之規定並非較有利於行為人。
    (5)本件經綜合比較結果，修正前刑法之相關規定對被告丁雅
      慧均較為有利，是應一體適用修正前刑法即行為時刑法。
      又犯罪在新法施行前，新法施行後，緩刑之宣告，應逕適
      用新法第74條之規定，此有最高法院95年度第8 次刑事庭
      會議決議可資參照，是緩刑之宣告無庸比較新舊法。
  (二)證券交易法部分：
    被告丁雅慧行為後（適用連續犯，最後行為日為95年3 月）
    ，證券交易法第171 條第1 項、第3 項於98年6 月10日修正
    公布，修正前之規定為第1 項第1 款：「有下列情事之一者
    ，處三年以上十年以下有期徒刑，得併科新臺幣一千萬元以
    上二億元以下罰金：一、違反第二十條第一項、第二項、第
    一百五十五條第一項、第二項或第一百五十七條之一第一項
    之規定者。」，第3 項：「犯第一項或第二項之罪，於犯罪
    後自首，如有犯罪所得並自動繳交全部所得財物者，減輕或
    免除其刑；並因而查獲其他共犯者，免除其刑。」，第4 項
    ：「犯第一項或第二項之罪，在偵查中自白，如有犯罪所得
    並自動繳交全部所得財物者，減輕其刑；並因而查獲其他共
    犯者，減輕其刑至二分之一。」；修正後之規定為第1 項第
    1 款：「有下列情事之一者，處三年以上十年以下有期徒刑
    ，得併科新臺幣一千萬元以上二億元以下罰金：一、違反第
    二十條第一項、第二項、第一百五十五條第一項、第二項或
    第一百五十七條之一第一項之規定者。」，第3 項：「犯第
    一項或第二項之罪，於犯罪後自首，如有犯罪所得並自動繳
    交全部所得財物者，減輕或免除其刑；並因而查獲其他正犯
    或共犯者，免除其刑。」，第4 項規定：「犯第一項或第二
    項之罪，在偵查中自白，如有犯罪所得並自動繳交全部所得
    財物者，減輕其刑；並因而查獲其他正犯或共犯者，減輕其
    刑至二分之一。」；即增加犯本罪時如有自首或自白，如有
    犯罪所得並自動繳交全部所得財物，並因而查獲其他「正犯
    」時，亦可免除其刑或減輕其刑至二分之一。此部分被告犯
    罪後，法律有變更，且變更後之法律較有利於被告，應適用
    最有利於行為人之修正後新法。至證券交易法第171 條第1
    項第1 款雖又於99年11月24日修正，但修正內容與本案無關
    ，毋庸比較。
  (三)被告丁雅慧未經主管機關許可之非證券商，而經營證券業務
    ，而為附表一所為，係違反證券交易法第44條第1 項之規定
    ，應依同法第175 條之規定處罰；又被告就上開附表所示違
    反有價證券之買賣，不得有詐欺行為，違反證券交易法第20
    條第1 項之規定，而犯罪所得未達新台幣1 億元以上，應依
    修正後同法第171 條第1 項第1 款之規定處罰。渠所犯詐欺
    買賣有價證券犯行，雖亦該當刑法第339 條第1 項之詐欺取
    財罪之構成要件，惟證券交易法之刑罰規定，係屬刑法之特
    別法，故應優先適用證券交易法之規定。被告丁雅慧就附表
    一之犯行與徐文勇有共同之犯意聯絡及行為之分擔；應依行
    為時之刑法第28條之規定論以共同正犯。被告丁雅慧非證券
    商而經營證券業務之行為，雖先後各有多次，惟該等行為均
    係渠等各在單一業務犯意下被反覆實施，所侵害者又係同一
    法益，各行為獨立性極為薄弱，在刑法評價上，合為一罪之
    包括評價，較為合理，故應論以單純一罪。被告丁雅慧先後
    4 次詐欺他人買賣有價證券之行為，時間緊接，犯罪構成要
    件相同，顯係基於概括犯意反覆所為，應依修正前刑法第56
    條連續犯之規定論以1 罪。被告丁雅慧所犯上開非證券商經
    營證券業務罪及連續詐欺他人買賣有價證券罪間，係一行為
    同時觸犯數罪名，為想像競合犯（依最高法院95年度第21次
    刑事庭會議決議，想像競合犯非屬法律之變更，應逕行適用
    裁判時法），應從一重論以連續詐欺他人買賣有價證券罪。
    公訴人認被告丁雅慧所犯上開兩罪有方法、目的之牽連關係
    ，為修法前之牽連犯云云，尚有未洽。末查被告丁雅慧係受
    僱於徐文勇，為謀求生活，一時失慮，而以詐欺手段販售未
    上市上櫃股票，於本案犯罪非基於主導地位，自主性顯然較
    低，犯罪誘因較特殊，犯罪所得均交付徐文勇；再審酌其事
    後已分別與附表一所示被害人劉志宏、陳漢武、潘信仲、劉
    國文達成和解，賠償部分損害，有和解書及匯款執據在卷可
    憑（見本院上訴卷第105-114 頁及本院卷第72至86頁），認
    倘依證券交易法第171 條第1 項第1 款規定，論以法定刑最
    輕本刑3 年以上之罪，猶嫌過重，情輕法重，衡情尚有可憫
    恕之處，爰依刑法第59條規定，酌量減輕其刑。
二、被告徐文勇部分：
  (一)被告徐文勇行為後（95年7 月下旬至同年8 月間），證券交
    易法第171 條第1 項、第3 項於98年6 月10日修正公布，經
    比較結果（比較情形如上開丁雅慧部分所述），以變更後之
    法律較有利於被告徐文勇，應適用最有利於行為人之修正後
    新法。至證券交易法第171 條第1 項第1 款雖又於99年11月
    24日修正，但修正內容與本案無關，毋庸比較。
  (二)核被告徐文勇係未經主管機關許可之非證券商，而經營證券
    業務，而為附表二行為，係違反證券交易法第44條第1 項之
    規定，應依同法第175 條之規定處罰。又其就上開附表所示
    違反有價證券之買賣，不得有詐欺行為，違反證券交易法第
    20 條 第1 項之規定，而犯罪所得未達新台幣1 億元以上，
    應依修正後同法第171 條第1 項第1 款之規定處罰；所犯詐
    欺買賣有價證券犯行，雖亦該當刑法第339 條第1 項之詐欺
    取財罪之構成要件，惟證券交易法之刑罰規定，係屬刑法之
    特別法，故應優先適用證券交易法之規定。被告徐文勇就附
    表二之犯行與劉欣怡就上開犯行有共同之犯意聯絡及行為之
    分擔，為共同正犯。被告徐文勇就所犯上開非證券商經營證
    券業務罪及詐欺他人買賣有價證券罪間，均係一行為觸犯數
    罪名，為想像競合犯，應從一重論以詐欺他人買賣有價證券
    罪。公訴人認被告徐文勇所犯上開兩罪有方法、目的之牽連
    關係，為修法前之牽連犯云云，尚有未洽。
肆、科刑：
一、原審認被告丁雅慧犯罪事證明確，據以論罪科刑，固非無見
    ；惟(一)原判決未及審酌被告丁雅慧事後已與附表一所示被害
    人達成和解賠償部分損害，且於諭知發還時未諭知與共犯徐
    文勇連帶發還，尚有未洽。(二)被告丁雅慧行為後，證券交易
    法第171 條第1 項、第3 項已於98年6 月10日修正公布，經
    比較結果，以變更後之法律較有利於被告徐文勇，應適用最
    有利於行為人之修正後新法，原審就此部分未及審酌，亦有
    未合。被告丁雅慧事後已與告訴人劉志宏、陳漢武、潘信仲
    、劉國文等人達成和解，請求渠等諒解，並賠償部分損害，
    則檢察官循告訴人請求聲明上訴，以被告丁雅慧迄未與渠等
    達成和解，原判決量刑過輕等語，指摘原判決不當，為無理
    由；被告丁雅慧上訴意旨，以原審量刑過重，指摘原判決不
    當，則有理由；且原判決亦有上開瑕疵，自應由本院將原判
    決關於被告丁雅慧部分撤銷改判。爰審酌被告丁雅慧未經許
    可經營證券承銷業務，有使國家經濟交易秩序失衡之虞，復
    以詐欺手段販賣未上市上櫃股票，不僅致被害人受有財產上
    損害，更對社會整體經濟造成不良影響，惟念被告事後已與
    被害人劉志宏、陳漢武、潘信仲、劉國文等人和解，賠償部
    分損害等情事，諭知如主文第2 項所示之刑。被告丁雅慧所
    犯如附表一所示之罪，其犯罪時間均係在96年4 月24日以前
    ，所犯違反證券交易法之罪，雖屬中華民國96年罪犯減刑條
    例第3 條第1 項第10款規定不予減刑之罪，但因宣告刑均未
    逾有期徒刑1 年6 月，仍得依上開條例分別減其宣告刑2 分
    之1 。末查被告丁雅慧前未曾因故意犯罪而受有期徒刑以上
    刑之宣告，有臺灣高等法院被告前案紀錄表附卷可憑，渠等
    因一時失慮而罹刑典，且於犯後已與上開被害人達成和解，
    復經此偵審程序及科刑之判決後，應知警惕，信無再犯之虞
    ，本院因認所宣告之刑以暫不執行為適當，爰宣告如主文第
    2 項所示之緩刑及期間。被告丁雅慧犯附表一所示之金額，
    係渠違反證券交易法第171 條第1 項第1 款犯罪所得之財物
    ，除已和解並自動交還給被害人部分（詳如附表一備註欄部
    分）應予扣除外，爰依同條第6 項之規定及共犯連帶負責之
    原則，諭知應連帶發還予各該被害人。
二、原審認被告徐文勇犯罪事證明確，據以論罪科刑，固非無見
    ；惟(一)原判決未及審酌被告徐文勇與共犯劉欣怡事後已與李
    崑池和解，一共賠償65萬元，此分別經李崑池於本院前審及
    本院審理時陳明在卷暨有李崑池與劉欣怡達成和解之和解書
    、匯款執據在卷可憑（見本院上訴(一)卷第226 、第252-253
    頁，本院100 年11月3 日審判筆錄），原判決諭知發還時未
    扣除該已自動給付部分，且於諭知發還時未諭知與共犯劉欣
    怡連帶發還，尚有未洽。(二)被告徐文勇行為後，證券交易法
    第171 條第1 項、第3 項已於98年6 月10日修正公布，經比
    較結果，以變更後之法律較有利於被告徐文勇，應適用最有
    利於行為人之修正後新法，原審就此部分未及審酌，亦有未
    合。被告徐文勇上訴意旨以原判決量刑過重，檢察官循告訴
    人李崑池之請求提起上訴，指摘原判決量刑過輕，雖均無理
    由，惟原判決既有上開瑕疵，自應由本院將原判決關於被告
    徐文勇暨定執行刑部分撤銷改判。爰審酌被告徐文勇以詐欺
    手段販賣未上市上櫃股票，不僅致被害人受有財產上損害，
    股票交易市場造成不良影響，惟念其事後已與共犯劉欣怡分
    別與被害人李崑池達成和解，賠償損害65萬元，犯後態度尚
    佳，教育程度為專科學校畢業等，以及其另有違反證券交易
    法前科，經本院於97年3 月31日以97年上訴字第103 號判處
    有期徒刑1 年2 月，減為有期徒刑7 月，緩刑5 年確定等一
    切情事，量處如主文第3 項所示之刑。被告徐文勇犯如附表
    二所示之罪，其犯罪時間係在96年4 月24日以前，所犯違反
    證券交易法之罪，屬中華民國九十六年罪犯減刑條例第3 條
    第1 項第10款規定不予減刑之罪，且所宣告之刑已逾有期徒
    刑1 年6 月，故不予減刑。被告徐文勇與共犯劉欣怡犯附表
    二所示之罪詐得之金額，係渠等共同違反證券交易法第171
    條第1 項第1 款犯罪所得之財物，除已和解並自動交還給被
    害人部分（詳如附表二備註欄部分）應予扣除外，其餘部分
    爰依同條第6 項之規定及共犯連帶負責之原則，諭知連帶發
    還予被害人李崑池。
伍、被告徐文勇除本判決附表二部分外，以及同案被告蔡育珊、
    劉欣怡、王惠、李燕卿均已經判決確定。
據上論結，應依刑事訴訟法第369 條第1 項前段、第364 條、第
299 條第1 項前段，證券交易法第175 條、第171 條第1 項第1
款、第6 項，刑法第2 條第1 項前段、後段、第11條前段、修正
前刑法第28條、第51條第5 款、第56條，刑法第55條、第59條、
第74條第1 項第1 款，中華民國九十六年度罪犯減刑條例第2 條
第1 項第3 款、第7 條第1 項、第2 項、第10條第1 項，判決如
主文。
本案經檢察官孫小玲到庭執行職務。
中    華    民    國    100     年   11   月    10    日
                刑事第五庭    審判長法  官  曾永宗
                                    法  官  鍾宗霖
                                    法  官  任森銓
以上正本證明與原本無異。
如不服本判決應於收受本判決後10日內向本院提出上訴書狀，其
未敘述上訴理由者，並得於提起上訴後10日內向本院補提理由書
狀（應附繕本）。
中    華    民    國   100    年    11    月    10    日
                                    書記官  呂素珍
附錄本件判決論罪科刑法條：
證券交易法第20條第1 項：
有價證券之募集、發行、私募或買賣，不得有虛偽、詐欺或其他
足致他人
誤信之行為。
證券交易法第171條第1項第1款：
有下列情事之一者，處 3 年以上 10 年以下有期徒刑，得併科新
臺幣 1 千萬元以上 2 億元以下罰金：
一、違反第 20 條第 1 項、第 2 項、第 155 條第 1 、 5 或第
    157 條之 1 第 1 項之規定者。
證券交易法第44條第1 項：
證券商須經主管機關之許可及發給許可證照，方得營業；非證券
商不得經營證券業務。
證券交易法第175 條：
違反第18條第1 項、第22條、第28條之2 第1 項、第43條第1 項
、第43條之1 第2 項、第3 項、第43條之5 第2項 、第3 項、第
43條之6 第1 項、第44條第1 項至第3 項、第60條第1 項、第62
條第1 項、第93條、第96條至第98條、第116 條、第120 條或第
160 條之規定者，處2 年以下有期徒刑、拘役或科或併科新臺幣
180 萬元以下罰金。
附表一：被告丁雅慧部分（此部分徐文勇已經判決免訴確定；丁
        雅慧事後支付64萬元，徐文勇支付50萬元，合計114 萬
        元賠償被害人）：
  ┌──┬───┬───┬────┬───────┬──────┬────┬────┬───────┐
  │編號│行為人│被害人│購買時間│購買數目      │金額        │詐騙手法│備    註│應連帶發還之金│
  │    │      │      │        │（每張1千股） │（即被告之犯│        │        │額            │
  │    │      │      │        │              │罪所得）    │        │        │              │
  ├──┼───┼───┼────┼───────┼──────┼────┼────┼───────┤
  │1   │徐文勇│劉志宏│94年12月│3張           │60萬元      │丁雅慧佯│見警卷第│詐騙所得新台幣│
  │    │丁雅慧│      │間      │              │（每股約購買│稱欲與被│63至65頁│40萬元應與徐文│
  │    │      │      │        │              │200元）     │害人交往│、偵(一)卷│勇連帶發還給劉│
  │    │      │      │        │              │            │，並介紹│第10至25│志宏。        │
  │    │      │      │        │              │            │其「舅舅│頁。丁雅│              │
  │    │      │      │        │              │            │」徐文勇│慧、徐文│              │
  │    │      │      │        │              │            │與被害人│勇事後已│              │
  │    │      │      │        │              │            │認識，再│與劉志宏│              │
  │    │      │      │        │              │            │與徐文勇│和解賠償│              │
  │    │      │      │        │              │            │共同詐稱│20萬元  │              │
  │    │      │      │        │              │            │購買保健│        │              │
  │    │      │      │        │              │            │公司股票│        │              │
  │    │      │      │        │              │            │半年後肯│        │              │
  │    │      │      │        │              │            │定賺錢，│        │              │
  │    │      │      │        │              │            │致被害人│        │              │
  │    │      │      │        │              │            │陷於錯誤│        │              │
  │    │      │      │        │              │            │而出資向│        │              │
  │    │      │      │        │              │            │徐文勇購│        │              │
  │    │      │      │        │              │            │買股票。│        │              │
  │    │      │      │        │              │            │嗣徐文勇│        │              │
  │    │      │      │        │              │            │交付左列│        │              │
  │    │      │      │        │              │            │股票後，│        │              │
  │    │      │      │        │              │            │即避不見│        │              │
  │    │      │      │        │              │            │面。    │        │              │
  ├──┼───┼───┼────┼───────┼──────┼────┼────┼───────┤
  │2   │徐文勇│陳漢武│94年4月 │8張           │150萬元     │丁雅慧佯│見警卷第│詐騙所得新台幣│
  │    │丁雅慧│      │間      │              │（每股約購買│稱欲與被│74至77頁│73萬元應與徐文│
  │    │      │      │        │              │188元，元以 │害人交往│、偵(一)卷│勇連帶發還給陳│
  │    │      │      │        │              │下4捨5入）  │，並介紹│第10至25│漢武。        │
  │    │      │      │        │              │            │其「舅舅│頁。丁雅│              │
  │    │      │      │        │              │            │」徐文勇│慧、徐文│              │
  │    │      │      │        │              │            │與被害人│勇事後已│              │
  │    │      │      │        │              │            │認識，再│與陳漢武│              │
  │    │      │      │        │              │            │與徐文勇│和解賠償│              │
  │    │      │      │        │              │            │共同詐稱│77萬元  │              │
  │    │      │      │        │              │            │購買保健│        │              │
  │    │      │      │        │              │            │公司股票│        │              │
  │    │      │      │        │              │            │肯定賺錢│        │              │
  │    │      │      │        │              │            │，致被害│        │              │
  │    │      │      │        │              │            │人陷於錯│        │              │
  │    │      │      │        │              │            │誤而出資│        │              │
  │    │      │      │        │              │            │向徐文勇│        │              │
  │    │      │      │        │              │            │購買股票│        │              │
  │    │      │      │        │              │            │。嗣徐文│        │              │
  │    │      │      │        │              │            │勇交付左│        │              │
  │    │      │      │        │              │            │列股票後│        │              │
  │    │      │      │        │              │            │，即避不│        │              │
  │    │      │      │        │              │            │見面。  │        │              │
  ├──┼───┼───┼────┼───────┼──────┼────┼────┼───────┤
  │3   │徐文勇│潘信仲│95年3月 │2張           │25萬元      │丁雅慧佯│見警卷第│詐騙所得新台幣│
  │    │丁雅慧│      │間      │              │（每股約購買│稱欲與被│104 至 1│20萬元應與徐文│
  │    │      │      │        │              │125元）     │害人交往│06頁、偵│勇連帶發還給潘│
  │    │      │      │        │              │            │，並介紹│(一)卷第10│信仲。        │
  │    │      │      │        │              │            │其「舅舅│至25頁。│              │
  │    │      │      │        │              │            │」徐文勇│丁雅慧、│              │
  │    │      │      │        │              │            │與被害人│徐文勇事│              │
  │    │      │      │        │              │            │認識，再│後已與潘│              │
  │    │      │      │        │              │            │與徐文勇│信仲和解│              │
  │    │      │      │        │              │            │共同詐稱│賠償5 萬│              │
  │    │      │      │        │              │            │購買保健│元。    │              │
  │    │      │      │        │              │            │公司股票│        │              │
  │    │      │      │        │              │            │半年內肯│        │              │
  │    │      │      │        │              │            │定賺錢，│        │              │
  │    │      │      │        │              │            │致被害人│        │              │
  │    │      │      │        │              │            │陷於錯誤│        │              │
  │    │      │      │        │              │            │而出資向│        │              │
  │    │      │      │        │              │            │徐文勇購│        │              │
  │    │      │      │        │              │            │買股票。│        │              │
  │    │      │      │        │              │            │嗣丁雅慧│        │              │
  │    │      │      │        │              │            │交付左列│        │              │
  │    │      │      │        │              │            │股票後，│        │              │
  │    │      │      │        │              │            │其與徐文│        │              │
  │    │      │      │        │              │            │勇即避不│        │              │
  │    │      │      │        │              │            │見面。  │        │              │
  ├──┼───┼───┼────┼───────┼──────┼────┼────┼───────┤
  │4   │徐文勇│劉國文│94年8月 │4張           │60萬元      │丁雅慧佯│警卷第11│詐騙所得新台幣│
  │    │丁雅慧│      │間      │              │（每股約購買│稱欲與被│1 至113 │48萬元應與徐文│
  │    │      │      │        │              │150元）     │害人交往│頁、偵(一)│勇連帶發還給劉│
  │    │      │      │        │              │            │，並介紹│卷第10至│國文。        │
  │    │      │      │        │              │            │其「舅舅│25頁。丁│              │
  │    │      │      │        │              │            │」徐文勇│雅慧、徐│              │
  │    │      │      │        │              │            │與被害人│文勇事後│              │
  │    │      │      │        │              │            │認識，再│已和解賠│              │
  │    │      │      │        │              │            │與徐文勇│償12萬元│              │
  │    │      │      │        │              │            │共同詐稱│。      │              │
  │    │      │      │        │              │            │購買保健│        │              │
  │    │      │      │        │              │            │公司股票│        │              │
  │    │      │      │        │              │            │半年內肯│        │              │
  │    │      │      │        │              │            │定賺錢，│        │              │
  │    │      │      │        │              │            │致被害人│        │              │
  │    │      │      │        │              │            │陷於錯誤│        │              │
  │    │      │      │        │              │            │而向徐文│        │              │
  │    │      │      │        │              │            │勇出資購│        │              │
  │    │      │      │        │              │            │買股票。│        │              │
  │    │      │      │        │              │            │嗣丁雅慧│        │              │
  │    │      │      │        │              │            │交付左列│        │              │
  │    │      │      │        │              │            │股票後，│        │              │
  │    │      │      │        │              │            │其與徐文│        │              │
  │    │      │      │        │              │            │勇即避不│        │              │
  │    │      │      │        │              │            │見面。  │        │              │
  └──┴───┴───┴────┴───────┴──────┴────┴────┴───────┘
附表二：被告徐文勇部分（共犯劉欣怡已經本院前審判決確定）
  ┌──┬───┬───┬────┬───────┬──────┬────┬────┬───────┬───┐
  │編號│行為人│被害人│購買時間│購買數目      │金額        │詐騙手法│備    註│應連帶發還之金│連續犯│
  │    │      │      │        │（每張1千股） │（即被告之犯│        │        │額            │      │
  │    │      │      │        │              │罪所得）    │        │        │              │      │
  ├──┼───┼───┼────┼───────┼──────┼────┼────┼───────┼───┤
  │    │徐文勇│李崑池│95年7月 │4張           │75萬元      │劉欣怡佯│見警卷第│詐騙所得新台幣│刑法修│
  │    │劉欣怡│      │下旬至同│              │（每股約購買│稱欲與被│98至100 │10萬元應與劉欣│正施行│
  │    │      │      │年8月間 │              │188元，元以 │害人交往│頁、偵(一)│怡連帶發還給李│後所犯│
  │    │      │      │        │              │下4捨5入）  │，並介紹│卷第10至│崑池。        │，不能│
  │    │      │      │        │              │            │其「舅舅│25頁。  │              │論連續│
  │    │      │      │        │              │            │」徐文勇│事後共犯│              │犯    │
  │    │      │      │        │              │            │與被害人│劉欣怡已│              │      │
  │    │      │      │        │              │            │認識，再│和解賠償│              │      │
  │    │      │      │        │              │            │與徐文勇│10萬元，│              │      │
  │ 1  │      │      │        │              │            │共同詐稱│另被告徐│              │      │
  │    │      │      │        │              │            │購買保健│文勇亦賠│              │      │
  │    │      │      │        │              │            │公司股票│償給付55│              │      │
  │    │      │      │        │              │            │半年內肯│萬元。  │              │      │
  │    │      │      │        │              │            │定賺錢，│        │              │      │
  │    │      │      │        │              │            │致被害人│        │              │      │
  │    │      │      │        │              │            │陷於錯誤│        │              │      │
  │    │      │      │        │              │            │而出資向│        │              │      │
  │    │      │      │        │              │            │徐文勇購│        │              │      │
  │    │      │      │        │              │            │買股票。│        │              │      │
  │    │      │      │        │              │            │嗣劉欣怡│        │              │      │
  │    │      │      │        │              │            │交付左列│        │              │      │
  │    │      │      │        │              │            │股票後，│        │              │      │
  │    │      │      │        │              │            │即避不見│        │              │      │
  │    │      │      │        │              │            │面。    │        │              │      │
  └──┴───┴───┴────┴───────┴──────┴────┴────┴───────┴───┘